【裁判字號】    95,簡,207
【裁判日期】    950810
【裁判案由】    營利事業所得稅
【裁判全文】
高雄高等行政法院簡易裁定
                                  95年度簡字第00207號
原      告  尚佑國際企業有限公司
代  表  人  甲○○
                    送達處所.
                      17樓之.
被      告  財政部高雄市國稅局
代  表  人  邱政茂局長
上列當事人間因營利事業所得稅事件，原告不服財政部中華民國
95年4月18日台財訴字第09500105250號訴願決定，提起行政訴訟
。本院裁定如下：
   主  文
原告之訴駁回。
訴訟費用由原告負擔。
    理  由
一、按「撤銷訴訟之提起，應於訴願決定書送達後二個月之不變
    期間內為之。」、「原告之訴，有左列各款情形之一者，行
    政法院應以裁定駁回之。．．．六、起訴逾越法定期限者。
    」行政訴訟法第106條第1項前段及第107條第1項第6款分別
    定有明文。又「送達於住居所、事務所、營業所或機關所在
    地不獲會晤應受送達人者，得將文書付與有辨別事理能力之
    同居人、受僱人或願代為收受而居住於同一住宅之主人。前
    條所定送達處所之接收郵件人員，視為前項之同居人或受雇
    人。」則為訴願法第47條第3項準用行政訴訟法第72條第1項
    及第2項所規定。
二、經查，本件原告因營利事業所得稅事件，不服財政部中華民
    國（下同）95年4月18日台財訴字第09500105250號訴願決定
    ，向本院提起撤銷訴訟。惟查，本件訴願決定書，係以原告
    即訴願人為應受送達人，交由郵務機關按原告之營業所「高
    雄市○○區○○街66號9樓之2」為送達，該址亦為原告提起
    訴願時記載於訴願書狀之地址，因不獲會晤原告代表人本人
    ，而由營業所之大樓管理委員會管理室接收郵件人員於95
    年4月19日收受，並已交由原告公司領訖等情，有訴願書及
    送達證書附訴願卷可憑，復經本院向該大樓管理委員會查明
    屬實，有該大樓95年7月24日（95）山管霖字第0724號函附
    代收郵件紀錄簿附本院卷可資佐證。又原告係設址於高雄市
    ，其向本院提起行政訴訟，無需扣除在途期間，故其提起行
    政訴訟之期間，應自訴願決定書送達翌日即95年4月20日起
    算，至95年6月19日（星期一，非例假日）即已屆滿。然原
    告遲至95年6月20日始具狀向本院提起本件訴訟，有加蓋本
    院收件日期章戳之起訴狀附於本院卷可資憑考，已逾越起訴
    之法定不變期間。從而，原告提起本件訴訟，依首開法條規
    定，顯非合法，應予駁回。又原告之訴既因不合法而予駁回
    ，故有關原告其餘實體之爭執，即無予以論述之必要，併此
    敘明。
三、依行政訴訟法第236條、第107條第1項第6款、第104條，民
    事訴訟法第95條、第78條，裁定如主文。
中    華    民    國    95    年     8    月   10     日
                        第二庭法  官   簡慧娟
以上正本係照原本作成。
如不服本裁定，應於送達後10日內，向本院提出抗告狀並表明抗
告理由，如於本裁定宣示後送達前提起抗告者，應於裁定送達後
10日內補提抗告理由書（須按他造當事人人數附繕本）。
提起抗告應繳納送達用雙掛號郵票6份（每份34元）。
中    華    民    國    95    年     8    月   10     日
                              書記官   楊曜嘉
附註:
行政訴訟法第235條（第1項、第2項）:
對於適用簡易程序之裁判提起上訴或抗告，須經最高行政法院之
許可。
前項許可，以訴訟事件所涉及之法律見解具有原則性者為限。


司法院資訊處製作；財團法人民間司法改革基金會備份。
